# 求助陈版：关于被动稀释的会计处理

提问人：jianfei1302 时间：2021-05-25 22:44:58
求助陈版，A公司的母公司只有为B和C，B对A使用长投成本法，C对A使用长投权益法。
2020 年 9 月 30 日，B对A进行债转股，导致C对A的股权被动稀释。
1 、C单体如何处理？
借：长投 贷：其他应收款
2 、B单体如何处理？
投资收益需要进行分段计算，是否为1-9月原比例 _+10-12_ 月稀释后比例
3 、如果C是B全资子公司，在合并层面如何进行会计处理？
恢复权益法时也需要分段计算

回答人：chenyiwei
第 1 个问题应当是B的单体如何处理？第 2 个问题应该是C的报表中如何处理？
B的单体层面需同时转销对应的坏账准备，按照债务重组准则（ 2019 年修订）的规定（第七条、第六条）处理。
C的层面，除了投资收益需分段计算以外，因股权被被动稀释，还需根据长期股权投资准则第十一条规定确认其他权益变动形成的资本公积。
如果C是B的全资子公司，则该事项对B的合并报表层面完全没有影响。